---
title: "Week2"
author: "산업공학과 석사과정 1기 2024140347 안하윤"
date: "2024-03-13"
output: html_document
---

```{r}
#rm(list=ls())
```

## Example 1
기본연산 및 수학함수를 활용하여 아래를 계산하시오.

```{r}
#(1)
sqrt(2)

#(2)
exp(5)

#(3)
log10(20)

#(4)
log(20)

#(5)
gamma(5)

#(6)
abs(-4.5)

#(7)
round(pi,2)
```

## Example 2
다음과 같은 분포에 대한 확률밀도함수를 산출하시오.

```{r}
#(1) normal dist: x=5, mu=5, sd=1
dnorm(5, mean=5, sd=1)

#(2) exponential dist: x=1, rate=5
dexp(1, rate=5)

#(3) weibull dist: x=50, shape=80, scale=1.5
dweibull(50, shape=80, scale=1.5)
```

## Example 3
A=5, b=6일 때 변수를 할당하여 다음 식을 계산하시오. 계산이 끝난 후 A와 B 변수를 한번에 지우도록 스크립트를 작성하시오.

```{r}
A <- 5
b <- 6

#(1)
2*A+b^2

#(2)
A^5*3^b

rm(list=ls())
```

## Example 4
다음과 같이 정규분포에 대한 확률밀도함수를 기반으로 입, 출력 함수를 정의하시오.

```{r}
fx <- function(x, mu, sig){
  x=(1/(sig*sqrt(2*pi)))*exp(-(x-mu)^2/(2*sig^2))
  10*x
}

fx(0,0,1)
```

## Example 5
합 : sum, 곱 : prod 함수를 사용할 때, 아래의 연산을 수행하시오

```{r}
#(1)
sum(seq(100)^2)

#(2)
prod(1:10)

#(3)
sum(cos(seq(20)/20*pi))
```

## Example 6
2의 배수로 구성된 3*3 행렬을 생성하고, 행 이름을 알파벳, 열 이름을 한글로 정의하시오. 또한, 2행 3열에 해당하는 값을 추출하시오.

```{r}
mat <- matrix(2*1:9, nrow=3)
row.names(mat) <- c("a","b","c")
colnames(mat) <- c("ㄱ","ㄴ","ㄷ")
mat
mat[2,3]
```

## Example 7
R에서 기본으로 제공되는 iris 데이터에서, 종류(Species)가 ‘virginica’인 데이터만 추출하시오.

```{r}
data(iris)
iris[iris$Species=="virginica",]
```

## Example 8
iris 데이터의 3번째 열, Species 변수를 각각 벡터로 저장하고, 두 벡터를 원소로 가지는 리스트를 생성하시오.

```{r}
x <- iris[,3]
species <- iris["Species"]
lis <- list(x, species)
lis
```

## Example 9
데이터를 입력값으로 받아서 데이터의 각 행마다 아래의 반복문을 수행하는 함수 코드를 작성하시오.

```{r}
i <- NULL

for (i in 1:length(iris$Species)) {
  if (iris[i,]$Species=="setosa"){
    print(1)
  } else if (iris[i,]$Species=="versicolor") {
    print(2)
  } else if (iris[i,]$Species=="virginica") {
    print(3)
  }
}
```

